【裁判字號】    98,訴,1034
【裁判日期】    981022
【裁判案由】    偽造文書等
【裁判全文】
臺灣基隆地方法院刑事判決              98年度訴字第1034號
公  訴  人  臺灣基隆地方法院檢察署檢察官
被      告  乙○○
                    （另案在臺灣基隆監獄基隆分監執行中）
上列被告因偽造文書等案件，經檢察官提起公訴（98年度偵字第
2388號），被告並為有罪陳述，本院合議庭乃裁定由受命法官獨
任以簡式審判程序進行審理，並判決如下：
    主  文
乙○○犯如附表二編號至「罪名及應處刑罰」欄所示之罪，
均累犯，各處刑、易科罰金及宣告沒收如附表二編號至「罪
名及應處刑罰」欄之所示。應執行有期徒刑壹年拾月，如易科罰
金，以新臺幣壹仟元折算壹日。偽造之「丙○○」署押總計柒枚
及扣案業經變造之「丙○○普通重型機車駕駛執照」上經黏貼之
「乙○○」照片壹紙，均沒收之。
    事  實
一、前案紀錄：
    乙○○前因違反毒品危害防制條例案件，經臺灣桃園地方法
    院於民國91年3 月5 日，以91年度易字第145 號判決有期徒
    刑十月確定，95年11月22日執行完畢（構成累犯）。
二、本案事實：
  (一)緣乙○○與丙○○本屬舊識；丙○○並曾因乙○○之洽借，
    提供自己車牌號碼為「393-PB」之營業用小客車乙輛，俾乙
    ○○得恃以代步使用。乃乙○○洽得該車以後，竟赫查丙○
    ○隨車存放而疏未取走之國泰世華商業銀行股份有限公司（
    以下簡稱「國泰世華銀行」）核發之「0000-0000-0000-000
    0 」信用卡1 枚（以下簡稱「國泰世華銀行信用卡」），思
    及自己刻因另案通緝而經濟困窘，乃萌生為自己不法所有之
    意圖暨竊盜他人財物之犯意，進而於98年3 月30日上午某時
    ，未得丙○○同意，旋擅將上開「國泰世華銀行信用卡」置
    於自己實力支配之下，以此方式竊盜丙○○所有之上揭財物
    得手。其後，復基於行使偽造私文書暨意圖為自己不法所有
    而詐騙財物之個別犯意，分別於附表一編號至所示時、
    地，佯充其即國泰世華銀行信用卡之合法持卡人（丙○○）
    ，並將上開「國泰世華銀行信用卡」持交由附表一編號至
    所示特約商店之不知情店員代為刷卡登錄信用卡審核系統
    ，藉以購買與附表一編號至所示刷卡金額等值之各項商
    品，繼而或於附表一編號所示簽帳單（一式三聯）之商店
    存根聯（即第一聯）上偽簽「丙○○」署名1 枚，並藉複寫
    之便，使該客戶存根聯（即第二聯）、收單存根聯（即第三
    聯）上亦同時顯現偽簽之「丙○○」署名各1 枚（總計3 枚
    ）；或於附表一編號所示電子簽帳單之商店存根聯上偽
    簽「丙○○」之署名1 枚（按：電子簽帳單並無簽名之複寫
    ）。藉此前、後3 次偽造「丙○○」之署名（總計5 枚）暨
    前、後3 次以「丙○○」名義偽造私文書，再將之持交予附
    表一編號至所示特約商店之不知情店員以行使，以此方
    式前、後3 次行使偽造私文書，足以生損害於丙○○、如附
    表一編號至所示之特約商店及國泰世華銀行，並使如附
    表一編號至所示特約商店之不知情店員陷於錯誤，而同
    意交付乙○○與附表一編號至所示刷卡金額等值之各項
    商品。乙○○乃以此方式前、後3 次詐騙取財得逞。茲以丙
    ○○接獲國泰世華銀行發送之消費簡訊，乃即質諸友人乙○
    ○；乙○○自知理虧，遂對丙○○坦承上情（惟非自首）；
    丙○○見乙○○道歉認錯暨表其日後必當償還消費項款之言
    詞懇切，遂允乙○○所請而未予報警查辦。
  (二)茲以如前揭(一)所述信用卡之「有效期間」，適於乙○○如前
    揭(一)所述之盜刷行止完成後屆至，國泰世華銀行亦即按諸往
    例，核發卡號相同（即「0000-0000-0000-0000 」）之信用
    卡1 枚予持卡人而經丙○○收執並完成開卡手續。又乙○○
    雖曾持卡盜刷如前揭(一)之所述，然丙○○見其既表悔悟，認
    其應不致二犯，遂因乙○○之二次洽借，而再將如前揭(一)所
    述之營業用小客車提供予乙○○恃以代步。乃乙○○見丙○
    ○前事不計，食髓知味，竟又萌生為自己不法所有之意圖暨
    竊盜他人財物之犯意，進而故技重施，於98年4 月4 日上午
    6 時左右，逕將丙○○隨車存放而疏未取走之普通重型機車
    駕駛執照1 張及甫由國泰世華銀行重新核發之上開信用卡1
    枚置於自己實力支配之下，以此方式二度竊盜丙○○所有之
    上揭財物得手。其後，復基於行使變造證件、行使偽造私文
    書暨意圖為自己不法所有而詐騙財物之個別犯意，先將前揭
    「丙○○普通重型機車駕駛執照」持往自己住處即基隆市○
    ○區○○街468 號15樓，俾將其上之「丙○○」相片撕去而
    換貼自己相片，藉此完成特種文書即「丙○○普通重型機車
    駕駛執照」之變造，足以生損害於監理機關對駕駛執照管理
    之正確性。繼而分別於附表一編號所示時、地，佯充其
    即國泰世華銀行信用卡之合法持卡人（丙○○），並將上開
    業經變造完成之「丙○○普通重型機車駕駛執照」持交附表
    一編號所示特約商店之不知情店員以供為身分核對之用
    ，藉此前、後2 次行使變造特種文書（「丙○○普通重型機
    車駕駛執照」），足以生損害於監理機關對駕駛執照管理之
    正確性；其後，復逕將上開「國泰世華銀行信用卡」持交由
    附表一編號所示特約商店之不知情店員代為刷卡登錄信
    用卡審核系統，藉以購買與附表一編號所示刷卡金額等
    值之各項商品，繼而於附表一編號所示電子簽帳單之商
    店存根聯上偽簽「丙○○」之署名1 枚（按：電子簽帳單並
    無簽名之複寫），藉此前、後2 次偽造「丙○○」之署名（
    總計2 枚）暨前、後2 次以「丙○○」名義偽造私文書，再
    將之持交予附表一編號所示特約商店之不知情店員以行
    使，以此方式前、後2 次行使偽造私文書，足以生損害於丙
    ○○、如附表一編號所示之特約商店及國泰世華銀行，
    並使如附表一編號所示特約商店之不知情店員陷於錯誤
    ，而同意交付乙○○與附表一編號所示刷卡金額等值之
    各項商品。乙○○乃藉此方式前、後2 次詐騙取財得逞。迨
    丙○○再度接獲國泰世華銀行發送之消費簡訊，忍無可忍，
    方向國泰世華銀行切結其信用卡遭人盜刷乙事並即報警查辦
    。
三、案經國泰世華銀行、丙○○先、後告訴，暨基隆市警察局第
    一分局移送臺灣基隆地方法院檢察署檢察官偵查起訴。
    理  由
一、程序事項
    查本案被告乙○○所犯者非為死刑、無期徒刑、最輕本刑為
    三年以上有期徒刑之罪或高等法院管轄第一審案件，其於準
    備程序進行中，先就被訴事實為有罪之陳述，經告知其簡式
    審判程序之旨，並聽取公訴人、被告之意見後，本院業已依
    刑事訴訟法第二百七十三條之一第一項規定，裁定由受命法
    官獨任以簡式審判程序進行本案之審理。
二、證據能力
  (一)供述證據
    「被告以外之人於審判外之言詞或書面陳述，除法律有規定
    者外，不得作為證據」之規定，於法院以簡式審判程序處刑
    者，不適用之。刑事訴訟法第一百五十九條第二項前段定有
    明文。乃不受傳聞證據法則拘束之例外性規定。茲本案既業
    由合議庭裁定改行簡式審判，按諸首開說明，本案相關證人
    於審判外之言詞或書面陳述，倘查無不得作為本案審判依據
    之其他情事，復業經本院踐行證據調查之合法程序，就令係
    屬審判外之陳述，核其自亦足可據為本案審判之證據。
  (二)非供述證據
    本案相關之非供述證據，悉無公務員違法採證之情形，兼以
    均曾經本院於審判期日，依刑事訴訟法第一百六十四條規定
    ，踐行證據調查之法定程序，提示被告而使其辨認，則其證
    據能力之具備，當亦毋待贅言。
三、事實認定
    上開事實業據被告乙○○於本院審理時坦承在卷，核其情節
    ，並與證人即告訴人丙○○、證人即如附表一編號所示
    之特約商店店員黃淑珍之證述內容相符，且有國泰世華銀行
    歷史消費明細表及信用卡交易明細表各1 份、如附表一編號
    至所示各筆刷卡消費之簽帳單5 紙、「被告使用之0000
    000000、0000000000等2 線行動門號」及「丙○○使用之00
    00000000行動門號」之雙向通聯紀錄查詢單1 份、「被告為
    央請丙○○不予報警而寄發予丙○○」之簡訊內容翻拍照片
    7 張在卷足佐。又扣案之「丙○○普通重型機車駕駛執照」
    1 張，其上所貼照片雖核與在庭被告之形貌相符，然其所書
    資料則悉為「證人丙○○之年籍」乙節，亦悉經本院當庭勘
    驗無訛。綜上，堪認被告於本院審理時之任意性自白，與事
    實相符，可以採信。從而，本案事證明確，被告如本判決事
    實欄二(一)所載竊盜、行使偽造私文書、詐欺等犯行，及其如
    本判決事實欄二(二)所載竊盜、行使變造證件、行使偽造私文
    書、詐欺等犯行，均堪認定，並應依法論科。
四、論罪科刑
  (一)查消費商店一式三聯（第一聯持卡人存根、第二聯商店存根
    、第三聯收單存根）或一式二聯（無前揭第三聯）之簽帳單
    ，其中「持卡人存根聯」係供持卡人留存；「商店存根聯」
    則係供特約商店留存，俾其日後對帳能有所據；至「收單存
    根聯」則係表示持卡人同意，一經按照信用卡使用契約刷卡
    消費，即有依照刷卡消費金額付款予發卡銀行之義務，特約
    商店得據此向收單銀行、發卡銀行表示持卡人消費證明之私
    文書。換言之，以信用卡作為支付方法之交易行為，不論特
    約商店所使用者，係一式三聯，抑或一式二聯簽帳單，持卡
    人一經在特約商店已填妥（或已繕印妥）交易標的暨交易金
    額等應記載事項之簽帳單上簽名，即表示持卡人承認有此交
    易行為，該簽帳單之各聯，均屬有關權利義務證明之私文書
    ，而不因其用途不同致有差異（最高法院89年度臺上字第58
    20號判決意旨參照）。準此以言，倘行為人於簽帳單上偽簽
    他人署押，而表示該人消費之證明並持以行使，所觸犯者，
    即應屬刑法第二百十六條、第二百十條之行使偽造私文書罪
    無誤。又不論特約商店所使用之簽帳單，係一式三聯，抑或
    一式二聯，持卡人通常僅於第一聯簽署其姓名，並藉複寫之
    便，使該簽帳單第二聯、第三聯同時有其姓名之顯現；惟特
    約商店所使用者，倘係電子簽單，則因電子簽單僅商店存根
    聯需由持卡人簽名，是其持卡人存根聯上，並無持卡人簽名
    之複寫。
  (二)按無付款意思而冒用他人信用卡，於簽帳單上偽簽他人姓名
    （施用詐術），使特約商店陷於錯誤，誤以為行為人即原持
    卡人，而交付行為人一定之財物，此一過程，核與詐欺取財
    罪之構成要件相符合；即特約商店因誤信行為人乃真正持卡
    人，致交付行為人一定之財物，此項財物之交付，當使特約
    商店喪失其持有而妨害其使用財物本身之機能，對特約商店
    而言，自屬損害，特約商店即為被害人。又就令特約商店可
    另向發卡銀行請求支付帳款，致其全體財產不生減損，然特
    約商店按諸契約約定，既恆有對「持有發卡銀行所核發信用
    卡之人」交付特定財物（刷卡購物）之義務，縱持卡人在特
    約商店依契約向發卡銀行請領項款以後，並未依其與發卡銀
    行間之信用卡使用契約約定，在限期以內，對發卡銀行清償
    該項款，致發卡銀行受有損害（發卡銀行亦為被害人），然
    行為人因上開刷卡消費行為所詐得者，仍係特約商店交付之
    財物本身，而非利益；更何況，行為人利用上揭方式行詐騙
    之實，其主觀上之犯意，亦應為詐取所購買之貨物，而非冀
    圖發卡銀行預墊貨款之利益；再參以行為人施用詐術行騙之
    對象，實係特約商店之售貨人員，而非發卡銀行行員，特約
    商店復因此陷於錯誤並交付財物，則自應認為行為人之所為
    ，係該當刑法第三百三十九條第一項之詐欺取財罪，而非刑
    法第三百三十九條第二項之詐欺得利罪。
  (三)是核被告如本判決事實欄二之所為，係犯刑法第三百二十條
    第一項之普通竊盜罪（對照事實欄二(一)(二)所述）、同法第二
    百十六條、第二百十條之行使偽造私文書罪（對照事實欄二
    (一)(二)所述，即本判決附表一編號至之所示）、同法第二
    百十六條、第二百十二條之行使變造證件罪（對照事實欄二
    (二)所述）及同法第三百三十九條第一項之詐欺取財罪（對照
    事實欄二(一)(二)所述，即本判決附表一編號至之所示）。
  (四)被告如本判決事實欄二(一)(二)所述，即其如附表一編號至
    所示，偽造私文書（在消費簽帳單上簽名）復持以行使，其
    偽造私文書之低度行為應為高度之行使偽造私文書所吸收；
    又被告偽造「丙○○」署押之行為亦為偽造私文書之部分行
    為，均不另論罪。至被告如本判決事實欄二(二)所述，變造證
    件（逕將「丙○○普通重型機車駕駛執照」上之「丙○○」
    相片撕去而換貼自己相片）復持以行使，其變造證件之低度
    行為亦應為高度之行使變造證件所吸收而不另論罪。
  (五)被告如本判決事實欄二(一)之所為，即其如附表一編號至
    之所示，前、後3 次以告訴人丙○○名義偽造消費簽帳單並
    提交各該特約商店之不知情店員以行使之目的，係在使各該
    特約商店之不知情店員陷於錯誤而同意給付與各筆刷卡金額
    等值之財物；而被告如本判決事實欄二(二)之所為，即其如附
    表一編號之所示，前、後2 次行使變造之「丙○○普通
    重型機車駕駛執照」暨以告訴人丙○○名義偽造消費簽帳單
    而提交各該特約商店之不知情店員以行使之目的，亦均係在
    使各該特約商店之不知情店員陷於錯誤而同意給付與各筆刷
    卡金額等值之財物。亦即，被告如本判決事實欄二(一)所示，
    行使偽造私文書即其「詐取財物」行為之一部；而被告如本
    判決事實欄二(二)所示，行使變造證件暨行使偽造私文書，亦
    均為其「詐取財物」行為之一部，並因而觸犯構成要件不相
    同之法條罪名，為異種想像競合犯，即其各次關此之所為，
    均應從一較重之刑法第二百十六條、第二百十條之行使偽造
    私文書罪處斷。
  (六)起訴意旨就被告盜刷信用卡如本判決附表一編號之所示，
    固漏就所涉「行使變造證件」之犯罪事實（見起訴書第2 頁
    ）併為起訴，惟關此部分既與業經起訴並經本院認定為有罪
    之行使偽造私文書及詐欺等犯罪事實之間，查有如前揭(五)所
    述之想像競合犯之裁判上一罪關係，而為「同一案件」，則
    本於國家刑罰權單一之原則，雖其未經一併起訴，然原起訴
    之效力當仍及於該未經起訴之「他部」，按諸審判不可分之
    原則，該「他部」即非可由檢察官另行追訴，而應由本院併
    予審理。
  (七)查被告曾有如本判決事實欄一所載之犯罪科刑及刑之執行情
    形，此有臺灣高等法院被告前案紀錄表在卷可參。乃於前案
    有期徒刑執行完畢後，五年以內，故意再犯如本判決事實欄
    二(一)(二)所載之各起最重本刑有期徒刑以上之罪，為累犯，應
    依刑法第四十七條第一項規定，就其所犯各罪，分別加重其
    刑。
  (八)被告所犯之前、後2 起刑法第三百二十條第一項之普通竊盜
    罪，及其所犯之前、後5 起刑法第二百十六條、第二百十條
    之行使偽造私文書罪，均犯意各別，行為互殊，應予分論併
    罰。
  (九)按依司法院釋字第662 號解釋：「中華民國九十四年二月二
    日修正公布之現行刑法第四十一條第二項，關於數罪併罰，
    數宣告刑均得易科罰金，而定應執行刑之刑逾六個月者，排
    除適用同條第一項得易科罰金之規定部分，與憲法第二十三
    條規定有違，並與本院釋字第三六六號解釋意旨不符，應自
    本解釋公布之日起失其效力。」故對於數罪併罰，數宣告刑
    均得易科罰金，而定應執行之刑超過六個月之案件，參照司
    法院釋字第366 號、第662 號解釋意旨，仍得易科罰金。爰
    審酌被告不思努力工作賺取所需，妄想藉由如前所述竊盜、
    行使變造證件、行使偽造私文書、詐欺取財等方式不勞而獲
    ，嚴重缺乏尊重他人財產權之觀念，尤以被告竊取他人信用
    卡並恃以盜刷消費之犯罪手法，更已嚴重危害整體社會之經
    融秩序；併衡量被告之智識程度（國中畢業，警詢筆錄參見
    ）、生活狀況，兼考量被告歷次盜刷信用卡以詐取財物之金
    額差異（即如附表一編號至所示情節固尚屬日常生活小
    額消費之範疇，惟如附表一編號所示情節，所涉之消費
    金額則已高達49,780元、29,640元），暨其終能坦承犯行而
    表悛悔之犯後態度（本院準備程序筆錄暨審判筆錄參照）等
    一切情狀，分別就其所犯各罪，量處如附表二編號至「
    罪名及其應處刑罰」欄所示各刑，併均諭知如附表二編號
    至「罪名及其應處刑罰」欄所示之易科罰金折算標準，暨
    定其應執行之刑如主文之所示。
  (十)被告藉由本判決事實欄二(一)(二)所載（即如附表一編號至
    所示）方式而偽造之「丙○○」署押總計7 枚，不問屬於犯
    人與否，均應依刑法第二百十九條規定，於其所犯各該罪名
    項下，宣告沒收如附表二編號「罪名及其應處刑
    罰」欄之所示。至扣案之「丙○○普通重型機車駕駛執照」
    1 張，雖非被告所有，而無由隨案併就其「駕駛執照全部」
    為沒收之諭知；然其上換貼之「乙○○照片」1 紙，則係被
    告所有，供事實欄二(二)所載行使變造證件犯罪之所用，爰依
    刑法第三十八條第一項第二款規定，於其所犯各該罪名項下
    ，併予宣告沒收如附表二編號「罪名及其應處刑罰」欄
    之所示。
據上論斷，應依刑事訴訟法第二百七十三條之一第一項、第二百
九十九條第一項前段，刑法第三百二十條第一項、第二百十六條
、第二百十條、第二百十六條、第二百十二條、第三百三十九條
第一項、第五十五條、第四十七條第一項、第四十一條第一項前
段、第五十一條第五款、第三十八條第一項第二款、第二百十九
條，刑法施行法第一條之一，判決如主文。
本案經檢察官甲○○到庭執行職務。
中    華    民    國    98    年    10    月    22    日
                  刑事第四庭法  官  王慧惠
以上正本證明與原本無異。
如不服本判決應於收受送達後10日內向本院提出上訴書狀，並應
敘述具體理由；其未敘述上訴理由者，應於上訴期間屆滿後20日
內向本院補提理由書(均須按他造當事人之人數附繕本)「切勿逕
送上級法院」。
中    華    民    國    98    年    10    月    22    日
                            書記官  王一芳
附錄論罪法條：
刑法第320 條第1 項
意圖為自己或第三人不法之所有，而竊取他人之動產者，為竊盜
罪，處5 年以下有期徒刑、拘役或5 百元以下罰金。
刑法第216 條
行使第210 條至第215 條之文書者，依偽造、變造文書或登載不
實事項或使登載不實事項之規定處斷。
刑法第210條
偽造、變造私文書，足以生損害於公眾或他人者，處5 年以下有
期徒刑。
刑法第212條
偽造、變造護照、旅券、免許證、特許證及關於品行、能力服務
或其他相類之證書、介紹書，足以生損害於公眾或他人者，處1
年以下有期徒刑、拘役或3 百元以下罰金。
刑法第339 條第1 項
意圖為自己或第三人不法之所有，以詐術使人將本人或第三人之
物交付者，處5 年以下有期徒刑、拘役或科或併科1 千元以下罰
金。
【附表一】
┌──┬──────┬────┬────┬─────────┬────────┐
│編號│刷 卡 時 間 │刷卡地點│刷卡金額│盜刷信用卡之方式暨│ 卷  證  一  覽 │
│    │            │        │(新臺幣)│乙○○偽簽「丙○○│                │
│    │            │        │        │」署名之個數      │                │
├──┼──────┼────┼────┼─────────┼────────┤
│  │98年3 月30日│基隆市信│4,500 元│在「一式三聯」之簽│(1)國泰世華銀行歷│
│    │            │義區東信│        │帳單商店存根聯上偽│  史消費明細表1 │
│    │            │路134 號│        │簽「丙○○」署名1 │  份（偵查卷第45│
│    │            │之「元盛│        │枚，並藉複寫之便，│  頁、第73頁）。│
│    │            │銀樓」  │        │使該客戶存根聯（即│(2)國泰世華銀行信│
│    │            │（商店代│        │第二聯）、收單存根│  用卡交易明細表│
│    │            │號：11-1│        │聯（即第三聯）上亦│  （偵查卷第76頁│
│    │            │73-0044-│        │同時顯現偽簽之「顏│  ）。          │
│    │            │8）     │        │宏儒」署名各1 枚，│(3)簽帳單1 紙（偵│
│    │            │        │        │並提交店員以行使，│  查卷第76頁；另│
│    │            │        │        │使店員誤乙○○為真│  其「原本」則存│
│    │            │        │        │正持卡人而交付蕭釧│  放於偵查卷末之│
│    │            │        │        │雲相當於4,500 元之│  證物袋內）。  │
│    │            │        │        │商品。            │                │
│    │            │        │        │總計偽造「丙○○」│                │
│    │            │        │        │之署名3 枚。      │                │
├──┼──────┼────┼────┼─────────┼────────┤
│  │98年3 月30日│基隆市仁│4,690 元│在電子簽帳單商店存│同            上│
│    │上午9 時28分│愛區仁四│        │根聯上偽簽「丙○○│                │
│    │            │路26號之│        │」署名1 枚，並提交│                │
│    │            │「麗珅銀│        │店員以行使，使店員│                │
│    │            │樓」    │        │誤乙○○為真正持卡│                │
│    │            │（商店代│        │人而交付乙○○相當│                │
│    │            │號：11-1│        │於4,690 元之商品。│                │
│    │            │73-0076-│        │總計偽造「丙○○」│                │
│    │            │9）     │        │之署名1 枚。      │                │
├──┼──────┼────┼────┼─────────┼────────┤
│  │98年3 月30日│同    上│4,800 元│在電子簽帳單商店存│同            上│
│    │中午12時39分│        │        │根聯上偽簽「丙○○│                │
│    │            │        │        │」署名1 枚，並提交│                │
│    │            │        │        │店員以行使，使店員│                │
│    │            │        │        │誤乙○○為真正持卡│                │
│    │            │        │        │人而交付乙○○相當│                │
│    │            │        │        │於4,800 元之商品。│                │
│    │            │        │        │總計偽造「丙○○」│                │
│    │            │        │        │之署名1 枚。      │                │
├──┼──────┼────┼────┼─────────┼────────┤
│  │98年4 月4 日│臺北縣三│49,780元│在電子簽帳單商店存│同            上│
│    │下午2 時1 分│重市集美│        │根聯上偽簽「丙○○│                │
│    │            │街241 號│        │」署名1 枚，並提交│                │
│    │            │1 號之「│        │店員以行使，使店員│                │
│    │            │松青超市│        │誤乙○○為真正持卡│                │
│    │            │--集美店│        │人而交付乙○○相當│                │
│    │            │」      │        │於49,780元之商品。│                │
│    │            │（商店代│        │總計偽造「丙○○」│                │
│    │            │號：13-0│        │之署名1 枚。      │                │
│    │            │11-0207-│        │                  │                │
│    │            │7）     │        │                  │                │
├──┼──────┼────┼────┼─────────┼────────┤
│  │98年4 月4 日│同    上│29,640元│在電子簽帳單商店存│同            上│
│    │下午2 時13分│        │        │根聯上偽簽「丙○○│                │
│    │            │        │        │」署名1 枚，並提交│                │
│    │            │        │        │店員以行使，使店員│                │
│    │            │        │        │誤乙○○為真正持卡│                │
│    │            │        │        │人而交付乙○○相當│                │
│    │            │        │        │於29,640元之商品。│                │
│    │            │        │        │總計偽造「丙○○」│                │
│    │            │        │        │之署名1 枚。      │                │
└──┴──────┴────┴────┴─────────┴────────┘
【附表二】
┌──┬────────────────┬──────────────────┐
│編號│ 與本判決事實欄相對應之犯罪事實 │罪   名   及  其   應   處   刑   罰│
├──┼────────────────┼──────────────────┤
│  │98年3 月30日，乙○○竊盜丙○○之│乙○○竊盜，累犯，處有期徒刑月，如│
│    │「國泰世華銀行信用卡」1 枚如本判│易科罰金，以新臺幣壹仟元折算壹日。  │
│    │決事實欄二(一)之所載。            │                                    │
├──┼────────────────┼──────────────────┤
│  │98年3 月30日，乙○○逕以丙○○名│乙○○行使偽造私文書，足以生損害於他│
│    │義偽造消費簽單，俾提交店員行使而│人，累犯，處有期徒刑伍月，如易科罰金│
│    │詐取財物如附表一編號之所載。  │，以新臺幣臺仟元折算壹日。偽造之「顏│
│    │                                │宏儒」署押枚，沒收之。            │
├──┼────────────────┼──────────────────┤
│  │98年3 月30日，乙○○逕以丙○○名│乙○○行使偽造私文書，足以生損害於他│
│    │義偽造消費簽單，俾提交店員行使而│人，累犯，處有期徒刑伍月，如易科罰金│
│    │詐取財物如附表一編號之所載。  │，以新臺幣臺仟元折算壹日。偽造之「顏│
│    │                                │宏儒」署押壹枚，沒收之。            │
├──┼────────────────┼──────────────────┤
│  │98年3 月30日，乙○○逕以丙○○名│乙○○行使偽造私文書，足以生損害於他│
│    │義偽造消費簽單，俾提交店員行使而│人，累犯，處有期徒刑伍月，如易科罰金│
│    │詐取財物如附表一編號之所載。  │，以新臺幣臺仟元折算壹日。偽造之「顏│
│    │                                │宏儒」署押壹枚，沒收之。            │
├──┼────────────────┼──────────────────┤
│  │98年4 月4 日，乙○○竊盜丙○○之│乙○○竊盜，累犯，處有期徒刑月，如│
│    │「普通重型機車駕駛執照」1 張及「│易科罰金，以新臺幣壹仟元折算壹日。  │
│    │國泰世華銀行信用卡」1 枚如本判決│                                    │
│    │事實欄二(二)之所載。              │                                    │
├──┼────────────────┼──────────────────┤
│  │98年4 月4 日，乙○○行使業經變造│乙○○行使偽造私文書，足以生損害於他│
│    │完成之丙○○「普通重型機車駕駛執│人，累犯，處有期徒刑陸月，如易科罰金│
│    │照」1 張，復逕以丙○○名義偽造消│，以新臺幣臺仟元折算壹日。偽造之「顏│
│    │費簽單，俾提交店員行使而詐取財物│宏儒」署押壹枚及扣案業經變造之「顏宏│
│    │如附表一編號之所載。          │儒普通重型機車駕駛執照」上經黏貼之「│
│    │                                │乙○○」照片壹紙，均沒收之。        │
├──┼────────────────┼──────────────────┤
│  │98年4 月4 日，乙○○行使業經變造│乙○○行使偽造私文書，足以生損害於他│
│    │完成之丙○○「普通重型機車駕駛執│人，累犯，處有期徒刑陸月，如易科罰金│
│    │照」1 張，復逕以丙○○名義偽造消│，以新臺幣臺仟元折算壹日。偽造之「顏│
│    │費簽單，俾提交店員行使而詐取財物│宏儒」署押壹枚及扣案業經變造之「顏宏│
│    │如附表一編號之所載。          │儒普通重型機車駕駛執照」上經黏貼之「│
│    │                                │乙○○」照片壹紙，均沒收之。        │
└──┴────────────────┴──────────────────┘


司法院資訊處製作；財團法人民間司法改革基金會備份。
